臺灣高等法院臺南分院刑事判決　　　　　 九十一年度上訴字第一一九三號　孝股
　　　上　訴　人
　　　即　自訴人　甲○○○
　　　被　　　告　乙○○
右上訴人因自訴被告殺人等案件，不服臺灣臺南地方法院中華民國九十一年九月十三
日第一審判決（九十一年自字第一一五號），提起上訴，本院判決如左：
    主  文
上訴駁回。
    理  由
一、自訴意旨略以：被告乙○○與廖秀玉係夫妻關係，因被告有外遇而迭生齟齬，被
    告動輒毆打廖女，甚至揚言將廖女打死，於八十七年五月二十七日凌晨，二人因
    故發生爭執，被告竟基於殺人之犯意，以手抓廖女之頭部朝牆壁猛撞，並以拳頭
    毆打廖女，致廖女頭部受傷及內臟挫傷，併大量出血，復以他物悶斃廖女，嗣後
    被告為脫免刑責，乃以塑膠袋覆蓋廖女頭部並以小孩長褲纏繞其頭，另偽造其遺
    書乙份，企圖使他人誤認死者係自殺身亡，因認被告涉有刑法第二百七十一條第
    一項殺人及第二百十條偽造私文書等罪嫌云云。
二、按現役軍人犯陸海空軍刑法或其特別法之罪，依軍事審判法之規定追訴審判之。
    又犯罪在任職服役前，發覺在任職服役中者，依軍事審判法追訴審判；但案件在
    追訴審判中而離職離役者，初審案件應移送該管第一審之法院，上訴案件應移送
    該管第二審之法院審判。犯罪在任職服役中，發覺在離職離役後者，由法院審判
    。軍事審判法第一條第一項前段、第五條第一、二項分別定有明文。是現役軍人
    犯陸海空軍刑法或其特別法之罪，而其犯罪及發覺時均在任職服役中者，揆之前
    揭法條意旨，應由軍法機關審判（最高法院六十九年台非字第一○一號判決意旨
    足參）。又按案件對於被告無審判權者，應諭知不受理之判決，刑事訴訟法第三
    百零三條第六款亦有明文。
三、經查：本件自訴人所指被告殺人犯行及發覺時間為八十七年五月二十七日，均在
    被告任職服役空軍軍官學校少校行政官期間，是依前開之說明，普通法院對於被
    告並無審判權，應為不受理判決之諭知；又因本案應諭知不受理之判決，則台灣
    台南地方法院檢察署檢察官以被告涉犯傷害罪嫌而移送併辦部分（九十年度偵字
    第一四二四０號），自屬無從審究。至於被告所涉偽造私文書罪部分與前開殺人
    罪部分係屬可分之二罪，細究原判決內容，原審就偽造私文書罪部分未予判決，
    應僅生補充判決之問題，既無判決存在，本院亦無從審究。
四、綜上所述，原審因認對於本件被告殺人部分並無審判權，爰不經言詞辯論，諭知
    自訴不受理之判決。本院核其認事用法，均無不當，自訴人仍執前詞提起上訴，
    為無理由，爰不經言詞辯論逕予駁回。
據上論斷，應依刑事訴訟法第三百六十八條、第三百七十二條，判決如主文。
中      華      民      國    九十一    年     十二     月      五      日
                                     臺灣高等法院臺南分院刑事第五庭
             審判長法官  鄭  文  肅
                                                   法官  王  浦  傑
                                                   法官  陳  珍  如
右正本證明與原本無異。
如不服本判決，應於判決送達後十日內向本院提出上訴狀，其未敘述理由者並應於提
出上訴狀後十日內向本院補提理由書（應附繕本)。
                                             法院書記官  周  美  莉
中      華      民      國    九十一    年     十二     月      五      日
